【裁判字號】    90,易,602
【裁判日期】    900622
【裁判案由】    違反國家安全法等
【裁判全文】
臺灣屏東地方法院刑事判決                            九十年度易字第六二號
    公  訴  人  臺灣屏東地方法院檢察署檢察官
    被      告  丙○○
    被      告  甲○○
右被告等因違反國家安全法案件，經檢察官聲請簡易判決處刑（九十年度偵字第一二
六號），本院屏東簡易庭認宜適用通常審判程序，移由普通庭，本院判決如左：
     主  文
丙○○共同違反人民入出境，應向內政部警政署入出境管理局申請許可，未經許可，
不得入出境之規定，處有期徒刑參月，如易科罰金，以參佰元折算壹日。又變造關於
能力之證書，足以生損害於公眾及他人，處有期徒刑貳月，如易科罰金，以參佰元折
算壹日。扣案之乙○○重型機車駕駛執照上之丙○○照片，沒收。應執行有期徒刑肆
月，如易科罰金，以參佰元折算壹日，緩刑貳年。乙○○重型機車駕駛執照上之丙○○照片，沒收。
甲○○共同違反人民入出境，應向內政部警政署入出境管理局申請許可，未經許可，
不得入出境之規定，處有期徒刑參月，如易科罰金，以參佰元折算壹日，緩刑貳年。
     事  實
一、丙○○與甲○○二人為大陸地區人民，二人明知未經許可，不得進入臺灣地區境
    內，竟擅於民國八十九年九月三十日某時，與姓名不詳之大陸地區成年男女多人
    ，透過大陸地區不詳姓名成年男子安排，以每人各支付不詳人民幣代價，先於大
    陸地區之福建省平潭搭漁船出港，航行至臺灣地區基隆港外海，再改搭與之有犯
    意聯絡，綽號「胖子」之姓名不詳成年男子安排之漁船，以接駁上岸方式，非法
    進入臺灣省基隆市中華民國國境；丙○○非法入境後，於八十九年十月上旬某日
    ，明知掉置臺北市○地路上之Ｚ000000000號乙○○汽車駕駛執照乙張
    ，係他人遺失之物，竟另起意圖為自己不法所有之犯意，將該駕駛執照侵占入己
    ，並將該駕駛執照上乙○○之照片撕去，換貼自己之照片方式，變造Ｚ0000
    00000號乙○○汽車駕駛執照乙張，足以生損害於乙○○及監理機關對駕照
    管理之正確性，嗣於八十九年十二月二十五日下午三時三十分許，二人在屏東市
    ○○路與北平路口閒逛時，為警查獲，並扣得上開變造之駕駛執照乙張。
三、案經屏東縣警察局移送臺灣屏東地方法院檢察署檢察官聲請簡易判決處刑，本院
    屏東簡易庭認應適用通常審判程序，而移由普通庭審理。
     理  由
一、右揭犯罪事實，業據被告丙○○、甲○○二人坦承不諱，此外，復有內政部警政
    署入出境管理局 (九十)境信昌字第０２６７４２號函、汽車駕駛執照乙張在卷
    可資佐證，事證明確，被告二人犯行均堪認定。
二、核被告丙○○、甲○○非法入境中華民國境內之行為，係犯國家安全法第六條第
    一項之罪。被告二人分別與綽號「小胖」間，就上揭犯行，有犯意聯絡及行為分
    擔，均為共同正犯。被告丙○○侵占乙○○遺失之駕駛執照，進而加以變造之行
    為，係犯刑法第三百三十七條侵占遺失物罪及同法第二百十二條變造特種文書罪
    。被告丙○○所犯侵占遺失物及變造特種文書罪間，有方法、結果之牽連關係，
    應從一重之變造特種文書罪處斷。被告丙○○所犯上開二罪間，犯意各別，行為
    不同，應分論併罰，公訴意旨漏未斟酌此點，而謂被告丙○○所犯上開三罪間，
    有方法、結果之牽連關係，惟按刑法第五十五條後段所謂「犯一罪而其方法或結
    果之行為犯他罪者」，係指行為人對本可分別獨立成罪數罪名間，預有使之牽連
    之意思，而其一罪與他罪之間，通常以之為必要之手段或必然之結果者，始足當
    之。本案既無證據足認被告丙○○於非法入境時，主觀上即預有侵占他人遺失物
    及變造特種文書之犯意，並有使之牽連之意思，依上說明，自難謂被告丙○○所
    犯三罪間有牽連犯之關係，併此敘明。爰審酌被告二人犯罪之動機、手段、目的
    、所造成之損害及犯後態度等一切情狀，分別量處如主文所示之刑，並諭知易科
    罰金之折算標準，被告丙○○部分，並定其應執行之刑。又被告行為後，刑法第
    四十一條已於九十年一月十日修正公布為「犯最重本刑為五年以下有期徒刑以下
    之刑之罪，而受六個月以下有期徒刑或拘役之宣告，因身體、教育、職業、家庭
    之關係或其他正當事由，執行顯有困難者，得以一元以上三元以下折算一日，易
    科罰金。但確因不執行所宣告之刑，難以收矯正之效，或難以維持法秩序者，不
    在此限。併合處罰之數罪，均有前項情形，其應執行之刑逾六月者，亦同。」，
    並自同年月十二日生效，被告二人之犯行，雖在刑法第四十一條修正前，惟其二
    人所犯罪名係最重本三年以下有期徒刑之罪，本屬得易科罰金之範圍，不因刑法
    第四十一條是否修正而異其效果，依刑法第二條第一項前段規定，應適用裁判時
    即修正後之刑法第四十一條第一項前段規定，併此敘明。又被告二人前未曾受有
    期徒刑以上刑之宣告，有被告全國前案紀錄表在卷可按，本次係因一時失慮，而
    罹刑章，且其所犯之罪情節尚屬輕微，被告二人並已在大陸地區人民新竹處理中
    心等待遺返，本院認所宣告之刑，以暫不執行為適當，併予宣告緩刑二年，以啟
    自新。扣案乙○○所有之Ｚ000000000號駕駛執照內丙○○之照片，係
    被告丙○○所有，供犯罪所用之物，業據其供明在卷，應依法宣告沒收。
據上論斷，應依刑事訴訟法第二百九十九條第一項前段、國家安全法第六條第一項、
刑法第二條第一項前段、第十一條前段、第二十八條、第二百十二條、第三百三十七
條、第五十五條、第五十一條第五款、第四十一條第一項前段、第七十四條第一款、
第三十八條第一項第二款、罰金罰鍰提高標準條例第一條前段、第二條，判決如主文
。
本案經檢察官呂乾坤到庭執行職務
中      華      民      國      九十      年    六      月    二十二    日
                                      臺灣屏東地方法院刑事第一庭
                                          法  官  包梅真
右正本證明與原本無異。
對於本判決如有不服應於收受送達後十日內向本院提出上訴書狀上訴於台灣高等法院
高雄分院並按他造當事人之人數附具繕本。
附錄法條：
國家安全法第六條第一項
違反第三條第一項規定未經許可入出境者，處三年以下有期徒刑﹑拘役或科或併科新
臺幣九萬元以下罰金。
刑法第二百十二條
偽造、變造護照、旅券、免許證、特許證及關於品行、能力服務或其他相類之證書、
介紹書，足以生損害於公眾或他人者，處一年以下有期徒刑、拘役或三百元以下罰金
。
刑法第三百三十七條
意圖為自己或第三人不法之所有，而侵占遺失物、漂流物或其他離本人所持有之物者
，處五百元以下罰金。
                                          書記官   蔡進吉
中      華      民國      九十      年    六      月    二十六    日


司法院資訊處製作；財團法人民間司法改革基金會備份。
